【裁判字號】    88,訴,1162
【裁判日期】    890515
【裁判案由】    違反槍砲彈藥刀械管制條例
【裁判全文】
臺灣桃園地方法院刑事判決                        八十八年度訴字第一一六二號
    公  訴  人  臺灣桃園地方法院檢察署檢察官
    被      告  乙○○
    選任辯護人  林耀立律師
右列被告因違反槍砲彈藥刀械管制條例案件，經檢察官提起公訴（八十八年度偵字第
一七一二四號），本院判決如左：
        主  文
乙○○未經許可，持有其他可發射子彈具有殺傷力之改造玩具手槍，累犯，處有期徒
刑貳年，併科罰金新台幣拾伍萬元，罰金部分如易服勞役，以銀元佰元（即新台幣
玖佰元）折算壹日，應於刑之執行完畢或赦免後，令入勞動場所，強制工作參年。扣
案之仿「ＷＡＬＴＨＥＲ」廠半自動改造玩具手槍參把（含彈匣參個，槍枝管制編號
0000000000至三一號）、子彈拾參顆、武士刀壹把均沒收。
        事  實
一、乙○○於民國八十二年間因違反槍砲彈藥刀械管制條例案件，經本院判處有期徒
    刑一年八月確定，於八十四年三月十三日假釋出獄，並於八十四年五月二十二日
    縮刑期滿執行完畢，猶不知悔悟，於八十八年八月十四日十四時許，在桃園縣楊
    梅鎮○○街一０八號八樓頂樓陽台上，見不詳姓名之人因遺忘而留在上址具有殺
    傷力之改造玩具手槍三支（均含彈匣，槍枝管制編號0000000000至三
    一號）（起訴書誤載為制式手槍）、武士刀一把，及供上述手槍使用具殺傷力之
    改造子彈二十顆、未具殺傷力之空砲彈一顆，竟意圖為自己不法之所有，將上開
    改造玩具手槍三支、武士刀一把，及供上述手槍使用具殺傷力之改造子彈二十顆
    、未具殺傷力之空砲彈一顆侵占入己，並將之攜回藏置在桃園縣楊梅鎮○○街一
    ０九巷二二號三樓住處，未經許可持有具殺傷力之改造手槍三支、武士刀一把，
    及供上述手槍使用具殺傷力之改造子彈二十顆（另一顆為空砲彈）。嗣於同年月
    十六日九時四十分許，因與女友甲○○發生感情糾紛，乙○○遂攜帶前揭槍枝及
    子彈，前往甲○○位在桃園縣楊梅鎮○○街一０八號四樓住處之八樓頂樓陽台談
    判，並朝自己身上射擊，惟所使用之子彈因係空砲彈，故未擊發，後為民眾報警
    在上址當場查獲，並扣得上開改造玩具手槍（均含彈匣，槍枝管制編號0000
    000000至三一號）三支、子彈二十發（送鑑定時試射七顆，僅存十三顆）
    ，並循線於其住處起獲武士刀一把。
二、案經桃園縣警察局楊梅分局報請台灣桃園地方法院檢察署檢察官偵查起訴。
        理  由
一、訊據被告乙○○對於右揭犯罪事實坦承不諱，核與證人甲○○、彭正宏證述之情
    節相符，並有扣案之改造玩具手槍三把（含彈匣，槍枝管制編號0000000
    000至三一號）、改造子彈二十顆（送鑑定時試射七顆，僅存十三顆）及未擊
    發之空彈殼一顆在卷足憑，而上開扣案之改造玩具手槍經送內政部警政署刑事警
    察局鑑驗結果，認改造玩具手槍三把（槍枝管制編號0000000000至三
    一號）及子彈二十顆，均屬改造之槍、彈，且皆具有殺傷力，此有內政部警政署
    刑事警察局八十八年八月十六日刑鑑字第八一二八０號鑑驗通知書一紙在卷可証
    。另扣案之武士刀經送桃園縣警察局鑑驗結果，認係管制刀械武士刀，亦有桃園
    縣警察局八十八年十月二十八日桃警保字第九四五五二號函一紙在卷可憑。此外
    ，復有搜索扣押證明筆錄（收據、證明）一紙、相片七幀附卷可按。本案事證明
    確，被告犯行堪以認定，應予依法論科。
二、核被告所為，係犯刑法第三百三十七條之侵占遺失物罪、槍砲彈藥刀械管制條例
    第十一條第四項非法持有其他可發射子彈具有殺傷力之改造玩具手槍罪、第十二
    條第四項非法持有子彈罪、第十四條第三項非法持有刀械罪。而被告上開所為之
    持有改造槍、彈及刀械，乃係以一行為同時觸犯之，為想像競合犯，應依刑法第
    五十五條之規定，從一較重之持有其他可發射子彈具有殺傷力之改造玩具手槍罪
    處斷。又被告上開所為之侵占遺失物及持有改造玩具手槍間，具有方法結果之牽
    連關係，為牽連犯，應依刑法第五十五條之規定，從一較重之持有其他可發射子
    彈具有殺傷力之手槍罪處斷。本件既如前所述係持有改造玩具手槍，非制式手槍
    ，公訴人認被告係犯同條例第十條第三項之意圖供自己犯罪，非法改造模型槍罪
    、同條例第十二條第三項之意圖供自己犯罪，非法改造子彈罪，應係誤會，起訴
    法條應予變更。又公訴人雖未就被告所犯上開侵占遺失物罪之部分犯行起訴，惟
    檢察官就犯罪事實一部起訴者，並其效力及於全部，本院自得併予審理，附此敘
    明。又查被告曾於八十二年間因違反槍砲彈藥刀械管制條例案件，經本院判處有
    期徒刑一年八月確定，於八十四年三月十三日假釋出獄，並於八十四年五月二十
    二日縮刑期滿執行完畢，此有臺灣桃園地方法院檢察署刑案資料查註紀錄表及本
    院被告全國前案記錄表各一紙在卷可按，其於五年以內再犯本件非法持有其他可
    發射子彈具有殺傷力之改造玩具手槍、子彈、刀械罪之有期徒刑以上之刑之本罪
    ，為累犯，均應依法加重其刑。爰審酌被告犯罪之動機、目的、手段、品行、智
    識程度，未經許可持有改造槍彈及刀械，對於社會治安及他人所生之危害影響甚
    鉅，及被告犯罪態度等一切情狀，分別量處如主文所示之刑，罰金部分併諭知易
    服勞役之折算標準，並就所宣告之罰金部分，定其應執行之刑，並諭知易服勞役
    之折算標準。另依槍砲彈藥刀械管制條第十九條第一項諭知於刑之執行完畢或赦
    免後，令入勞動場所，強制工作三年。
三、扣案之仿「ＷＡＬＴＨＥＲ」廠半自動改造玩具手槍三把（含彈匣參個，槍枝管
    制編號槍枝管制編號0000000000至三一號）、子彈十三顆、武士刀一
    把，均係違禁物，爰依刑法第三十八條第一項第一款宣告沒收。另因送鑑定試射
    耗損之改造子彈七顆，既已滅失，自無庸併予宣告沒收。至本案另查扣之其他物
    件，則與本案被告所涉犯行迨無關聯，故亦無庸諭知沒收。
據上論斷，應依刑事訴訟法第二百九十九條第一項前段、第三百條，槍砲彈藥刀械管
制條例第十一條第四項、第十二條第四項、第十四條第三項、第十九條第一項，刑法
第十一條前段、第三百三十七條、第五十五條、第四十七條、第五十一條第七款、第
四十二條第二項、第三十八條第一項第一款，現行法規所定貨幣折算新台幣條例第二
條，罰金罰鍰提高標準條例第二條，判決如主文。
本案經檢察官張尹敏到庭執行職務。
中      華      民      國    八十九    年      五      月     十五     日
                                臺灣桃園地方法院刑事第二庭
                                      法  官   曾 正 耀
右正本證明與原本無異。
如不服本判決，應於判決送達後十日內向本院提出上訴狀( 應附繕本 )，上訴於
臺灣高等法院。
                                    書記官   蘇  萱
中        華        民        國   八十九   年   五   月    十七    日
附論罪科刑依據之法條：
刑法第三百三十七條
意圖為自己或第三人不法之所有，而侵占遺失物、漂流物或其他離本人所持有之物者
，處五百元以下罰金。
槍砲彈藥刀械管制條例第十一條第四項：
未經許可，持有、寄藏或意圖販賣而陳列第一項所列槍砲者，處一年以上七年以下有
期徒刑，併科新台幣七百萬元以下罰金。
槍砲彈藥刀械管制條例第十二條第四項：
未經許可，持有、寄藏或意圖販賣而陳列子彈者，處五年以下有期徒刑，併科新台幣
三百萬元以下罰金。
槍砲彈藥刀械管制條例第十四條第三項
未經許可，持有或意圖販賣而陳列刀械者，處一年以下有期徒刑、拘役或新臺幣五十?
萬元以下罰金。
槍砲彈藥刀械管制條例第十九條：
犯第七條、第八條、第十條、第十一條、第十二條第一項至第三項、第十三條第一項?
至第三項之罪，經判處有期徒刑者，應於刑之執行完畢或赦免後，令入勞動場所，強?
制工作，其期間為三年。
犯前項之罪，受刑之執行完畢或赦免後，再犯該項之罪，經判處有期徒刑者，應於刑
之執行完畢或赦免後，令入勞動場所，強制工作，其期間為五年。
前二項強制工作，於刑之執行完畢或赦免後，檢察官認無執行之必要者，得檢具事證?
聲請法院免其執行。
第一項、第二項強制工作執行已逾二分之一，而執行機關認無繼續執行之必要者，得?
檢具事證，報請檢察官聲請法院免予繼續執行。


司法院資訊處製作；財團法人民間司法改革基金會備份。
